【裁判字號】    96,訴,2003
【裁判日期】    970122
【裁判案由】    損害賠償
【裁判全文】
臺灣高雄地方法院民事判決              96年度訴字第2003號
原      告  欣德路通運股份有限公司
法定代理人  乙○○
訴訟代理人  丙○○
被      告  甲○○
上列當事人間損害賠償事件，本院於民國97年1 月8 日言詞辯論
終結，判決如下：
 主  文
被告應給付原告新臺幣參拾柒萬貳仟柒佰柒拾肆元，及自民國九
十六年十月十八日起至清償日止，按年息百分之五計算之利息。
訴訟費用由被告負擔。
本判決第一項得假執行。
    事實及理由
一、按訴狀送達後，原告不得將原訴變更或追加他訴，但擴張或
    減縮應受判決事項之聲明者，不在此限，民事訴訟法第255
    條第1 項第3 款定有明文。本件原告於起訴後將原應受判決
    事項之聲明即被告應給付原告新台幣（下同）507,750 元部
    分，減縮為372,774 元，核係訴之聲明金額之減縮，且與上
    揭法條規定相符，依法應予准許，合先敘明。
二、原告主張：被告在任職伊公司擔任司機期間，於民國92年 8
    月22日駕駛車號XR-985號曳引車在台南麻豆發生車禍，致伊
    因而受有修理費用、賠償貨主貨損及吊車費用等損失共計47
    1,274 元，因伊已從被告薪水中扣除98,500元，爰依侵權行
    為之規定，提起本件訴訟。並聲明求為判命被告給付372,77
    4 元，並加計自起訴狀繕本送達翌日至清償日止，按週年利
    率百分之5計算之利息。
三、被告則以：因原告違規要求超長及超載運送中鋼鋼材，伊始
    於上開時地肇事，而伊與原告間有訂立契約，約定若司機發
    生交通事故時，所應負之賠償責任係以原告所受損失總金額
    之百分之20為最高賠償上限，故以本件原告請求賠償之金額
    計算，伊僅需賠償94,255元，且業經原告扣薪完畢，是原告
    提起本件訴訟，並無理由等語，資為抗辯，並聲明求為駁回
    原告之訴。
四、兩造爭執及不爭執事項：
  (一)不爭執部分：
  1.被告自92年2月26日起任職原告公司，擔任司機一職。
  2.被告於任職期間之92年8 月22日駕駛上開曳引車，在台南麻
    豆肇事，致原告受有修車費、賠償貨主貨損及吊車費用共計
    471,274 元損失。
  3.被告因上開事故，業經原告扣薪98,500元，有被告提出之93
    年2 月司機安全考核表乙紙、原告提出之肇事修理費用損失
    金額明細乙紙在卷可稽（見本院95年度訴字第3852號卷第6
    頁）。
  (二)爭執部分：
  1.兩造間僱傭契約，有無約定司機肇事賠償雇主以最高損害額
    百分之20為限？
  2.原告請求被告賠償上開費用，是否有據？亦即被告抗辯已經
    全數賠償完畢，是否有據？
五、本院茲就本件爭點論述如下：
  (一)按當事人主張有利於己之事實者，就其事實有舉證之責任，
    為民事訴訟法第277 條前段所明定。
  (二)原告主張被告任職期間曾於92年8 月22日駕駛上開曳引車，
    在台南麻豆肇事，致伊受有前述修車費、賠償貨主貨損及吊
    車費用共計471,274 元損失等情，為被告所不爭執，又被告
    雖以前情詞置辯。惟依被告提出之93年2 月司機安全考核表
    （見本院卷第25頁），其備註欄上僅記載：「扣至94,255，
    小計15,000」，並無其它文字註記兩造當初有約定若司機肇
    事，雇主得向司機請求之賠償金係以最高損害額百分之20為
    限乙節，且被告迄今亦未提出其它證據證明當初兩造確有約
    定，無論在任何情況下，原告得向司機求償之上限均為原告
    總給付損害額之百分之20，是被告上開辯解是否可採，顯有
    可疑。
  (三)再者，依原告提出當初與被告簽訂之司機勞動契約（見本院
    卷第38頁），契約第11條記載：「乙方（指被告）就職半年
    內，駕駛未保持安全距離致肇事者，依甲方（指原告）安全
    考核規定負擔100 ﹪，肇事金額6 萬元以下負擔20﹪的責任
    ，如因肇事離職時，甲方可以追索全部金額」等語，而被告
    對伊有簽訂上開司機勞動契約一事，並不否認，而上開勞動
    契約約定之時間為92年2 月20日，而被告係自92年2 月26日
    開始擔任原告司機一事，亦為被告所坦認，則被告係於任職
    半年內之92年8 月22日駕駛上開車輛在台南麻豆肇事，並致
    原告受有超過6 萬元之損失等情，業如前述，是依兩造簽訂
    之上開勞動契約第11條之約定，原告本得依前述勞動契約向
    被告求償全部之損失金額。準此，被告抗辯本件事故，伊僅
    需賠償原告給付損害金額百分之20即94,255元云云，且原告
    就上開金額已扣薪完畢，故伊無須再賠償原告云云，不足採
    信。
六、綜上，原告依侵權行為之法律關係請求被告給付原告372,77
    4 元，及自起訴狀繕本送達之翌日96年10月18日即起至清償
    日止，按週年利率5%計算之利息，為有理由，應予准許。
七、本判決原告勝訴部分，本院命被告給付之金額未逾500,000
    元，依民事訴訟法第389 條第1 項第5 款之規定，應依職權
    宣告假執行。
八、據上論結，本件原告之訴有理由，第78條、第389 條第1 項
    第5 款，判決如主文。
中    華    民    國    97    年    1     月    22    日
                       民事第四庭  法  官  張茹棻
正本證明係照原本作成。
如不服判決，應於送達後20日內，向本院提出上訴狀並表明上訴
理由，如於判決送達前提起上訴者，應於判決送達後10日內補提
上訴理由書（須附繕本）。
中    華    民    國    97    年    1     月    22    日
                                    書記官  黃美秀


司法院資訊處製作；財團法人民間司法改革基金會備份。
